【裁判字號】    89,豐簡上,291
【裁判日期】    900112
【裁判案由】    恐嚇
【裁判全文】
臺灣臺中地方法院刑事判決                      八十九年度豐簡上字第二九一號
    上  訴  人  乙○○
    即  被  告
右上訴人因恐嚇案件，不服本院豐原簡易庭八十九年度豐簡字第三九０號中華民國八
十九年八月二十一日第一審簡易判決（聲請案號：臺灣臺中地方法院檢察署八十九年
度偵字第九一九七號）提起上訴，本院管轄之第二審合議庭判決如左：
    主  文
上訴駁回。
乙○○緩刑貳年。
    事  實
一、乙○○與甲○○係夫妻，民國（下同）八十八年十二月間，甲○○離家至台中縣
    潭子鄉矽品電子公司上班，居住於台中縣潭子鄉○○村○○○○街三十九號七樓
    之一處，而未返家與乙○○同居，不料乙○○不滿甲○○長期離家未回，心生不
    滿，竟基於恐嚇甲○○之概犯意，於八十九年四月初起至同月十七日止，連續多
    次撥打號碼○四─0000000號甲○○住處使用之電話，向甲○○恐嚇稱：
    妳走路要小心點，理光頭的時候，就知道好看了等語，致甲○○心生畏懼，足生
    危害於其安全。
二、案經甲○○訴請臺灣臺中地方法院檢察署檢察官偵查後聲請簡易判決處刑。
    理  由
一、訊據被告乙○○坦承於上揭時間，連續撥打電話至○四─0000000號甲○
    ○住處之事實不諱，惟否認有恐嚇犯行，辯稱大略以：因告訴人甲○○在外工作
    ，不回家照顧子女，伊耳聞告訴人在外結交男友，在電話中有罵告訴人，只是講
    一些比較難聽的話而已，其間或有爭論之言詞，但並出言無恐嚇甲○○云云。惟
    查：右揭事實，業據告訴人甲○○於偵查及本院審理中指訴明確，並有告訴人提
    出之錄音帶整理譯文在卷可憑，且被告於八十九年六月十九日在檢察官偵訊時，
    即已自承告訴人指訴之情節，部分是實情，伊只是希望告訴人能回家居住等詞，
    足見告訴人之指訴，並非無據。再者，告訴人提出之錄音帶整理譯文內容，亦有
    被告漫罵告訴人三字經之不雅言詞，而此一事實，又與被告自承伊只是在電話中
    罵告訴人而已等情節相符合。由此可見，告訴人上揭指訴情節，應非不實，自足
    採信，被告上開所辯，應係事後卸責之詞，不足採信。本件事證已明，被告犯行
    洵堪認定。
二、核被告所為，係犯刑法第三百零五條之恐嚇罪。被告先後多次電話恐嚇犯行，時
    間緊接，犯罪構成要件相同，顯係基於概括之犯意反覆為之，為連續犯，應依刑
    法第五十六條之規定，以一罪論，並加重其刑。原審依上開法條，判處被告拘役
    五十五日，並諭知易科罰金之折算標準，經核其認事用法並無違誤，量刑亦屬妥
    適，被告以上揭辯稱指摘原判決不當，自不可採，其上訴為無理由，應予駁回。
    而查被告前未曾受有期徒刑以上刑之宣告，此有臺灣高等法院被告全國前案紀錄
    表及臺灣臺中地方法院檢察署刑案資料查註紀錄表在卷可稽，茲因告訴人長期未
    返家居住，照顧子女，被告不滿，一時失慮，致罹刑章，被告經此偵審教訓，當
    知所警惕，信無再犯之虞，本院認為對其所宣告之刑，以暫不執行為適當，爰併
    予宣告緩刑二年，以勵自新。
據上論斷，應依刑事訴訟法第四百五十五條之一第一項、第三項、第三百六十八條，
刑法第七十四條第一款，判決如主文。
本案經檢察官李雅俐到庭執行職務。
中      華      民      國    九十      年      一    月        十二    日
                              臺灣臺中地方法院刑事第六庭
                                審判長法  官  蔡  名  曜
                                      法  官  鍾  堯  航
                                      法  官  黃  峻  隆
右正本證明與原本無異
不得上訴
                                      書記官
中      華      民      國    九十      年      一    月        十二    日


司法院資訊處製作；財團法人民間司法改革基金會備份。
